【裁判字號】    92,上訴,590
【裁判日期】    920718
【裁判案由】    偽造貨幣等
【裁判全文】
臺灣高等法院高雄分院刑事判決                    九十二年度上訴字第五九號
    上  訴  人  臺灣高雄地方法院檢察署檢察官
    被      告  乙○○
    指定辯護人  本院公設辯護人孫妙岑
右上訴人因被告偽造貨幣等案件，不服臺灣高雄地方法院九十一年度訴字第二九一○
號中華民國九十二年一月三十日第一審判決（起訴案號：臺灣高雄地方法院檢察署九
十年度偵字第三一○七號、第一○一九二號）提起上訴，本院判決如左：
    主  文
原判決撤銷。
乙○○連續意圖為自己不法之所有，而侵占遺失物，處罰金參仟元，如易服勞役，以
參佰元折算壹日。又共同行使偽造私文書，足以生損害於他人，處有期徒刑壹年，扣
案如附表一編號一至編號十五所示之工具，均沒收。
    事  實
一、乙○○基於意圖為自己不法所有侵占遺失物之概括犯意，連續於民國八十九年十
    月間某日及同年年底之某日，在不詳便利商店及高雄市之不詳地點，先後拾得甲○○、丙○○所遺失之身分證各一枚後，竟予以侵占入己。又於不詳時間，在其
    位於高雄市○○區○○路十五號十五樓之租屋處，夥同友人曾應昌，共同基於偽
    造信用卡之半成品「白卡」（即正面仿印有銀行名稱、卡別『如VISA卡、Master
    卡等』及卡面圖樣等文字、圖畫，背面貼有供灌錄信用卡內碼資料之空白黑色磁
    條，而足表徵係各該發卡銀行用以供製作信用卡之半成品卡片，應屬準私文書）
    販賣之犯意聯絡，利用如附表編號一至編號十五所示及其他未遭查獲之各項工具
    ，共同偽造中國信託商業銀行、香港上海匯豐銀行、台新國際商業銀行、富邦商
    業銀行等多家銀行所發行信用卡半成品卡片（其正面印製有銀行名稱、卡別及卡
    面圖樣，背面貼有空白黑色磁條，俗稱「白卡」）八十張，並推由乙○○於九十
    年一月間，以新台幣（下同）三萬元之價格，販售予李鵬（原名李國清）而加以
    行使，足以生損害於上開發卡銀行。嗣於九十年一月三十一日十二時二十分許，
    為警持搜索票在乙○○位於高雄市○○區○○路十五號十五樓租屋處查獲，扣得
    甲○○、丙○○之身分證各一枚及附表編號一至編號十五所示供偽造白卡所用之
    工具一批。
二、案經高雄縣警察局移送臺灣高雄地方法院檢察署檢察官偵查起訴。
    理  由
甲、有罪部分：
一、訊據被告乙○○（下稱被告）對於右揭侵占遺失物及將八十張偽造信用卡半成品
    「白卡」以三萬元賣給李鵬之犯行，均坦承不諱，雖矢口否認有何偽造信用卡「
    白卡」之犯行，辯稱：係李鵬前來向伊表示，欲取回之前售予曾應昌而未獲付款
    之白卡，該批白卡係八十九年七月間曾應昌臨去大陸前，託伊代為保管，伊恐對
    曾應昌無法交代，遂以三萬元販售予李鵬，而扣案之工具並非供偽造信用卡所用
    云云，經查：
  (一)右揭被告侵占甲○○、丙○○所遺失身分證之事實，除據被告自白不諱，並經被
    害人甲○○於警訊中指述綦詳，並有查獲之身分證二張及被害人甲○○領回身分
    證所出具之贓物認領保管單一紙在卷可稽，足徵被告上開自白與事實相符，堪予
    採信，此部分犯行，已足認定。
  (二)右揭被告偽造「白卡」並將之販售予李鵬等情，已據被告於調查站訊問、偵查、
    原審及本院調查中供稱：伊知悉曾應昌有製造白卡，伊則以三萬元代價將白卡八
    十張轉售予李鵬，該白卡上有銀行別（含中國信託、匯豐、台新及富邦等銀行）
    、卡別（即VISA卡、Master卡等）、卡面圖樣（其中有北極熊圖樣者）及背面貼
    有黑色磁條等語不諱（見偵查(一)卷九十年七月十一日調查站訊問筆錄及九十年六
    月十八日、九十一年三月二十八日偵訊筆錄，原審卷第二九頁，本院卷第八四、
    一一○、一一三頁），核與證人賴永銘於偵查中證稱：「（乙○○是阿堯？提示
    口卡）我見過他幾次面，他是製造白卡的，是『阿塗』介紹楊員與我認識的，楊
    員表示他有賣白卡，且有一部很大的機器」、「今年六月份我與乙○○接洽過，
    但沒有成交，是約在高雄市○○○○○路口的一家KTV內談的」、「楊員稱他自
    己有一部很大的機器是他自己製造的，楊員表示叫我回去統計數目，他可以一星
    期交貨」「．．乙○○說他被查獲偽鈔，說偽鈔是他賣白卡時別人夾在真鈔給他
    的」等語（見偵字第三一０七號卷九十年五月十一日及二十八日賴永銘訊問筆錄
    ），及證人小Ａ於偵查中證稱：「（認識乙○○及李鵬？）我曾在台南達克公爵
    店員時見過他二人，店中賣精品、服飾及寢具」、「．．乙○○有一陣子常到達
    克公爵說李鵬騙他們，有給他們偽鈔」等語（見同上偵查卷九十一年一月二十三
    日訊問筆錄）所述情節大致相符，雖證人李鵬於偵查及本院調查中均否認有向被
    告購買白卡乙情，然參酌李鵬購買白卡亦涉及偽造信用卡之相關刑責，自難期待
    其為不利己之陳述，而本件係因被告之供述始循線查獲李鵬此人，又被告經與李
    鵬二度當庭對質，仍為如此供述，且其供出與李鵬之交易情節並無受脫免罪責之
    絕對利益（亦即，縱行使偽造私文書罪嫌不成立，則依其所為擅將曾應昌之白卡
    售予李鵬之辯解，恐另涉犯侵占、背信罪嫌），佐以證人賴永銘、小Ａ前開所述
    ，被告此部份自白核與事實相符，此外，復有自被告租屋處所起出如附表所示之
    工具一批扣案可佐，而其中編號一至編號十五之工具，依附表所示之個別用途，
    確屬供偽造信用卡白卡之工具，亦經證人即台新商業銀行人員洪瑞霈於偵查及原
    審證稱：扣案工具雖不足以偽造完整之信用卡，然已堪完成手工製作部分等語綦
    詳（見偵查(一)卷九十年五月二十五日偵訊筆錄、原審卷第三九頁），復有財團法
    人聯合信用卡處理中心九十年三月六日聯卡會服字第一七六號函在卷可按，又
    被告於偵查中已坦承扣案工具均為伊所有等語在卷（見偵查(一)卷九十年二月十四
    日偵訊筆錄），其嗣後辯稱：部分工具為曾應昌所留下，而其餘物品均屬家用工
    具云云，顯無可採。
  (三)又被告於原審羈押訊問迄至原審審理中，均供稱：係將曾應昌臨去大陸前所交付
    暫為保管之白卡八十餘張，擅自售予李鵬，並收受李鵬所交付三萬元之現金價款
    云云，嗣於本院又改稱：係李鵬前來向伊表示，欲取回之前售予曾應昌而未獲付
    款之白卡，然該批白卡係八十九年七月間曾應昌臨去大陸前，託伊代為保管，伊
    恐對曾應昌無法交代，遂以三萬元販售予李鵬云云，其就販售予李鵬之白卡來源
    ，所供前後不一，已有可疑，況該批白卡倘屬被告友人曾應昌之物品，被告豈有
    任意將之販售他人並從中牟利之理？復參酌被告對於偽造信用卡各階段，成員間
    所使用如「天書」（指可區分銀行別之卡號，資料多由特約商店流出）、「銀行
    料」（指信用卡持卡人身分、卡號等相關資料）等代號用語，均知之甚詳（見偵
    查(一)卷九十年六月十八日、九十一年三月二十八日偵訊筆錄），衡情被告顯無始
    終未參與製作白卡之理。況如附表編號一至編號十五所示之器械機具，並非一般
    人家中常見存放之五金工具，被告倘未偽造白卡，豈有於家中同時放置達相當數
    量且適足供偽造信用卡之工具？益徵被告辯稱：白卡係曾應昌所有云云，應屬避
    重就輕之詞，不足採信，其與曾應昌間，就偽造信用卡半成品「白卡」並加以販
    售行使，應有犯意聯絡及行為分擔至明。又被告將偽造之白卡販售他人，自足生
    損害於發卡銀行之權益，亦屬無疑。
  (四)綜上調查結果，本件事證明確，被告所辯各節，無非飾卸之詞，委無可採，其犯
    行洵堪認定，應予論科。
二、按在紙上或物品上之文字、符號、圖畫、照像，依習慣或特約，足以為表示其用
    意之證明者，關於本章及本章以外各罪，以文書論，刑法二百二十條第一項定有
    明文。查被告所偽造之「白卡」，其正面仿印有銀行名稱、卡別『如 VISA卡、
    Master卡等』及卡面圖樣等文字、圖畫，背面則貼有供灌錄信用卡內碼資料之空
    白黑色磁條，已足表徵係各該發卡銀行用以供製作信用卡之半成品卡片，其性質
    應屬準私文書，殆無疑義，是被告將所偽造之白卡販售予李鵬而予行使，足生損
    害於發卡銀行，又將拾獲他人遺失之身分證侵占入己，核其所為，係犯刑法第二
    百十六條、二百二十條第一項、第二百十條之行使偽造私文書罪及刑法第三百三
    十七條之侵占遺失物罪。被告偽造私文書之低度行為，已為行使之高度行為所吸
    收，不另論罪。被告與曾應昌間，就行使偽造私文書之犯行，有犯意聯絡及行為
    分擔，為共同正犯。又被告二次侵占遺失物犯行，時間緊接，方法相同，觸犯構
    成要件相同之罪，顯係基於概括犯意反覆為之，為連續犯，應依刑法第五十六條
    之規定，論以一罪。被告所犯上開二罪間，犯意各別，行為互殊，應予分論併罰
    ，公訴人認有方法、結果之牽連犯關係，尚有誤會，併予敘明。
三、原審予被告論罪科刑，固非無見，惟原判決就被告偽造白卡並加以販售所涉行使
    偽造私文書之犯行，認犯罪不能證明而不另為無罪諭知，尚有未當，檢察官執此
    上訴，指摘原判決不當，為有理由，自應由本院撤銷改判。審酌被告拾得他人遺
    失身分證，未繳交警察機關竟占為己有，欠缺守法意識，又時值壯年，不思以勞
    力循正當途徑獲取財物，為圖一己私利，竟販售偽造之白卡，助長信用卡盜刷之
    犯罪風氣，對信用卡交易秩序產生危害，及犯罪後態度等一切情狀，爰就其所犯
    行使偽造準私文書、侵占遺失物二罪，分別量處有期徒刑一年及罰金三千元，並
    就罰金刑部分，諭知易服勞役之折算標準。又扣案如附表所示編號一至編號十五
    之工具，均為被告所有且顯係供偽造白卡所用之物已如上述，爰依刑法第三十八
    條第一項第二款規定，併予宣告沒收，至其餘編號十六至至編號廿一之物，因不
    能證明確屬偽造白卡所用之物，爰不另為沒收之諭知，附此敘明。
乙、不另為無罪諭知部分：
一、公訴意旨另以：
（一）被告與曾應昌、董培廉、王俊傑、李鵬及綽號「阿塗」、「肉圓」、「程董」
      等姓名年籍不詳之成年男女多人，共同基於不法利益之結合，組成「偽卡詐騙
      集團」。自八十九年間起，被告即成為「持偽造證件及偽造信用卡四處盜刷詐
      財集團」之首要份子，除偽造白卡，並透過綽號「阿塗」、王俊傑、董培廉等
      人之仲介交易，先後已出售大量白卡予國內及大陸地區各偽卡集團。而被告亦
      同時責令王俊傑或其他偽卡成員親自盜錄銀行資料，或誘引銷售側錄所得之卡
      料圖取不法利益，並另擁有打凸字機、燙金機、螞蟻機等偽卡製作工具，以自
      有之白卡與卡料，制作偽卡銷售或轉交他人盜刷詐財，因認被告涉犯著作權
      法第九十四條之常業侵害著作權罪與商標法第六十二條第一款之妨害商標罪及
      刑法第二百十條之偽造私文書罪（多次連續偽造白卡、非法販賣側錄卡料、製
      作偽卡供己刷用或販售牟利部分）、刑法第三百四十條之常業詐欺罪、刑法
      第二百十六條、第二百十條行使偽造私文書罪（持偽卡冒名刷卡詐購財物、享
      受利益部分）、刑法第三百四十二條第一項之背信罪、刑法第三百二十條第
      一項、刑法第三百二十三條之竊盜電磁紀錄罪（將側錄晶片植入事業機構刷卡
      機內，或以側錄機盜取信用卡卡號及內碼等電磁紀錄部分）及刑法第三百四
      十九條第一項、第二項贓物罪嫌（銷贓部分）云云。
（二）又被告於九十年一月間某日，自李鵬處收到新版千元偽鈔數張，詎其發現係偽
      鈔後乃心有不甘仍然持以行使，於持向高雄市某修車場欲支付修車保養費時，
      被人發現係屬偽鈔致未得逞等語，因認被告刑法第一百九十六條第二項罪嫌云
      云。
二、按犯罪事實應依證據認定之，無證據不得推定其犯罪事實；不能證明被告犯罪者
    ，應諭知無罪之判決，刑事訴訟法第一百五十四條、第三百零一條第一項分別定
    有明文。又認定犯罪事實所憑之證據，雖不以直接證據為限，間接證據亦包括在
    內；然無論直接或間接證據，其為訴訴上之證明，須於通常一般之人均不致於有
    所懷疑，而得確信其為真實之程度者，始得據之為有罪之認定（最高法院七十六
    年度台上字第四九八六號判例參照）；且法院固應依職權調查證據，但並無蒐集
    證據之義務，法院調查之範圍以審判中案內所存在之一切證據為限，案內所不存
    在之證據，即不得責令法院為發現真實，應依職權從各方面詳加蒐集、調查；況
    刑事訴訟法第一百六十一條已於九十一年二月八日修正公布，修正後同條第一項
    規定：檢察官就被告犯罪事實，應負舉證責任，並指出證明之方法。因此，檢察
    官對於起訴之犯罪事實，應負提出證據及說服之實質舉證責任。倘其所提出之證
    據，不足為被告有罪之積極證明，或其闡明之證明方法，無從說服法官以形成被
    告有罪之心證，基於無罪推定之原則，自應為被告無罪判決之諭知，亦經最高法
    院八十七年度台非字第一號、九十二台上字第一二八號判決意旨揭櫫甚明。
三、公訴意旨認被告涉有上開罪嫌，無非係以證人賴永銘、小Ａ之指證及被告對於偽
    卡集團犯罪手法、模式、結構暨有關製造偽卡流程等知識均知之甚稔，顯屬偽卡
    成員之重要核心成員等為其主要論據。訊據被告堅決否認此部分犯行，辯稱：伊
    並非偽造信用卡集團之成員，檢察官所指事實，純屬臆測等語。經查：
  (一)被訴涉犯常業侵害著作權罪、妨害商標罪、偽造私文書罪、常業詐欺罪、行使偽
    造私文書罪、背信罪、竊盜電磁紀錄罪、贓物罪嫌部分：
  1.本件依被告之供述及扣案工具等卷存證據，固堪認定被告所稱販售之白卡係正面
    仿印有銀行名稱、卡別『如VISA卡、Master卡等』及卡面圖樣等文字、圖畫，背
    面貼有供灌錄信用卡內碼資料之空白黑色磁條，已足認係表徵各該發卡銀行用以
    供製作信用卡之半成品卡片，性質上自屬準私文書，並予被告論罪科刑詳如上述
    ，惟被告所偽造之白卡，究屬未扣案之物，該白卡上是否有何經註冊之商標或有
    何屬於美術著作或圖形著作之圖畫、樣式等情形，仍應就該白卡確實之外觀型式
    以資審認，是此部分既乏積極證據可資證明，自無從對被告遽以常業侵害著作權
    罪、妨害商標罪相繩。
  2.再者，檢察官於九十年五月二十八日聲請原審法院對被告准予羈押禁見起，至九
    十年七月十二日准予具保停止羈押止之期間內，曾再指揮調查站人員搜索被告與
    其女友住居所共計四處，惟均查無與本案有關之物品或文件（其中電腦主機經過
    濾清查結果，亦無可疑之處），有法務部調查局高雄縣調查站九十年十二月二十
    七日山法字第五八○七號函附於偵查(一)卷足憑，益徵本案尚乏供製作完整信用
    卡之機具器械（如公訴人所指之打凸字機、燙金機、螞蟻機）或偽造之消費簽帳
    單等證據，足供佐證公訴人所指被告參與偽造信用卡之集團性犯罪之事實。
  3.綜上，足見公訴人所指被告各該犯行，除經本院論罪科刑之部分外，其餘被告多
    次販售白卡牟利及非法販賣側錄卡料、持偽卡冒名刷卡詐購財物、享受利益，將
    側錄晶片植入事業機構刷卡機內，或以側錄機盜取信用卡卡號及內碼等電磁紀錄
    及銷贓等事實，均無證據積確切證據足資證明。
  (二)被訴刑法第一百九十六條第二項收受後方知偽鈔仍行使罪嫌部分：
  1.九十年一月三十一日十二時二十分許，為警在被告位於高雄市○○區○○路十五
    號十五樓租屋處之客廳透明桌墊下查獲新版千元偽鈔六張及舊版千元偽鈔、及在
    該處地下室被告車內查獲新版千元偽鈔一張等情，業據證人即搜索員警陳志庭於
    本院調查中證稱綦詳（見本院卷第八五至八六頁），並有新版千元偽鈔七張及舊
    版千元偽鈔一張扣案可佐。而扣案之偽鈔經檢察官目視勘驗結果，新版偽鈔紙質
    較粗糙暗淡，且有部分係連號，而舊版偽鈔背面顏色較淡，紙質較平滑（見九十
    年二月十四日偵訊筆錄），復經送請中央銀行鑑定結果，該新版偽鈔均以彩色噴
    墨方式仿印，無隱藏字及凹版印文突起效果，紙質與真鈔不同，水印及安全線以
    灰色墨在紙張背面仿印，鈔券正面以紫色金箔燙印五段安全線顯露部分（含面額
    數字），無折光變色效果，坐下角之「1000」面額數字沒有折光變色反應；而舊
    版偽鈔係以彩色雷射輸出方式（含彩色影印）仿印，安全線及水印以灰色墨在紙
    張背面仿製，均屬偽鈔，亦經中央銀行發行局九十年四月六日（九○）台央發字
    第○三○○二二二○九號函覆無訛。
  2.按刑法第一百九十六條第二項之罪，係以收受後方知為偽鈔，仍予行使或基於意
    圖供行使之用而交付於人者，始足當之，倘行為人行使之際始知為偽鈔且當場表
    示不欲行使之意，即難以該罪相繩。被告雖就偽鈔之來源，初於警訊及偵查中辯
    稱：係過年期間賭博所得云云，嗣後始改稱：係李鵬將之混於支付白卡價金之現
    金中交付予伊等語，其前後供述固有不一，惟究其初不願吐實之原因，應為隱匿
    其曾販售白卡予李鵬之事，惟取得偽鈔之來源為何，與刑法第一百九十六條第二
    項之構成要件尚無絕對必然關連，尚難遽認被告於收受時主觀上確已知悉而仍予
    行使。又被告供稱：伊係於九十年一月間至汽車保養場修車時，在不知情之情形
    下，持其中一張偽鈔連同真鈔數張欲支付修車報酬之際，始發現該偽鈔有異，即
    另行以真鈔支付，並無欲行使偽鈔之意等語，核與證人即修車廠老闆吳昭儒到庭
    證稱：「（問：九十一年一月間，被告有沒有到你的保養廠修車？）有，被告要
    付款（六千多元）的時後，他拿錢給我時，被告自己好像有發現假鈔，對我說他
    收到假鈔，又把錢收回去，換真鈔給我」等語（見原審卷第四九至五十頁），益
    徵被告主觀上欠缺行使偽鈔之犯意，否則，其既已將偽鈔混於其餘真鈔中一併行
    使，自當心存僥倖冀望不被發現，豈有主動表明其中似有偽鈔且立即改換真鈔交
    付修車廠老闆之理？
  3.至檢察官上訴意旨認被告將扣案偽鈔八張刻意分別放置，足徵被告所辯不可採等
    語，然本案除上開被告於不知情下，持其中一張偽鈔至修車廠欲支付報酬之事實
    外，查無其他被告確有行使偽鈔之事證，是被告辯稱：該置於車內之偽鈔係修車
    後遺忘車內等語，自非無據，又被告將其餘偽鈔七張置於客廳透明桌墊下，固有
    特予留存之嫌，然亦不得僅憑此一客觀事實，遽認被告主觀上有何行使之意圖。
五、綜上調查結果，公訴人所指認定被告涉有常業侵害著作權罪、妨害商標罪、連續
    偽造私文書罪、常業詐欺罪、行使偽造私文書罪、背信罪、竊盜電磁紀錄罪、贓
    物罪及收受後方知偽鈔仍予行使等罪嫌，所舉證據均無達通常一般之人均不致於
    有所懷疑，而得確信其為真實之程度，此外，復查無其他積極確切證據足資證明
    被告有公訴人所指此部分犯行，惟公訴人認此部分與前揭論罪科刑部分有連續犯
    （即行使偽造私文書罪部分）及牽連犯之裁判上一罪關係，均不另為無罪諭知，
    附此敘明。
據上論斷，應依刑事訴訟法第三百六十九條第一項前段、第三百六十四條、第二百九
十九條第一項前段，刑法第二十八條、第五十六條、第二百十六條、第二百二十條第
一項、第二百十條、第三百三十七條、第四十二條第一項、第三十八條第一項第二款
，罰金罰鍰提高標準條例第一條前段、第二條，判決如主文。
本案經檢察官張其主到庭執行職務。
中      華      民      國    九十二    年      七      月     十八     日
                          臺灣高等法院高雄分院刑事第七庭
                                  審判長法官  李春昌
                                        法官  黃憲文
                                        法官  莊飛宗
右正本證明與原本無異。
如不服本判決應於收受本判決後十日內向本院提出上訴書狀，其未述上訴理由者，
並得於提起上訴後十日內向本院補提理由書狀（均須按他造當事人之人數附繕本)「
切勿逕送上級法院」。
                                      書記官  張明賢
中     華     民     國      九十二      年      七      月     十八   日
~F0
~T48;
附表：
┌──┬──────┬───────┬─────────────────┐
│編號│  工具名稱  │  數      量  │ 用                        途     │
├──┼──────┼───────┼─────────────────┤
│ 一 │ 卡片切割機 │  一      台  │用以裁剪切割印刷完成之偽卡卡片    │
├──┼──────┼───────┼─────────────────┤
│ 二 │ 網版固定器 │  一      組  │用以固定印刷網版以油印偽卡卡片外觀│
├──┼──────┼───────┼─────────────────┤
│ 三 │ 刮      刀 │  四      個  │用以抹云網版上之油墨              │
├──┼──────┼───────┼─────────────────┤
│ 四 │ 固  定  器 │  一      台  │用以固定卡片便於偽造、變造        │
├──┼──────┼───────┼─────────────────┤
│ 五 │ 砂  輪  機 │  一      台  │用以拋光偽卡之凸字痕跡            │
├──┼──────┼───────┼─────────────────┤
│ 六 │色 彩 顏  料│  一      盒  │調製印刷油墨用以印刷偽卡版面      │
├──┼──────┼───────┼─────────────────┤
│ 七 │ 鐵  板  片 │  十七    塊  │用以放置網版及白膠片以印刷偽卡版面│
├──┼──────┼───────┼─────────────────┤
│ 八 │ 護  貝  機 │  一      台  │偽卡版面製作完成時用以護貝過膠避免│
│    │            │              │油墨脫落                          │
├──┼──────┼───────┼─────────────────┤
│ 九 │ 磁      帶 │  一      盒  │偽卡版面製作完成時須上磁帶以紀錄卡│
│    │            │              │號內碼資料                        │
├──┼──────┼───────┼─────────────────┤
│ 十 │護 貝 膠  膜│大張、中張各一│用以護貝偽卡版面外觀              │
│    │            │盒            │                                  │
├──┼──────┼───────┼─────────────────┤
│十一│ 燙  金  紙 │  一      盒  │用以燙印在打印之偽卡凸字上使外觀亮│
│    │            ││麗                                │
├──┼──────┼───────┼─────────────────┤
│十二│榔 頭 工  具│鐵鎚一支、起子│用以敲平偽卡卡面凸字使用          │
│    │            │一支及挫刀三支│                                  │
├──┼──────┼───────┼─────────────────┤
│十三│ 噴      燈 │ 一       支  │用以變造燒平信用卡凸字時使用      │
├──┼──────┼───────┼─────────────────┤
│十四│網版印刷油墨│塑膠瓶裝二瓶（│用以印刷偽卡版面                  │
│    │            │調墨溶劑、洗版│                                  │
│    │            │劑各一一）、鐵│                                  │
│    │            │罐裝八罐      │                                  │
├──┼──────┼───────┼─────────────────┤
│十五│網 版 框  架│ 十一     個  │用以曬印偽卡版面                  │
├──┼──────┼───────┼─────────────────┤
│十六│ 刷  卡  機 │ 一        台 │用以製作偽造信用卡交易簽帳單      │
│    │            │              │（與本案偽造白卡犯行無關）        │
├──┼──────┼───────┼─────────────────┤
│十七│ 製  圖  筆 │ 一        盒 │  不       詳                     │
│    │            │              │ （即難確認為係供偽造白卡所用）   │
├──┼──────┼───────┼─────────────────┤
│十八│ 模      具 │ 二        組 │  同       右                     │
├──┼──────┼───────┼─────────────────┤
│十九│白 色 粉  末│ 一        罐 │  同       右                     │
├──┼──────┼───────┼─────────────────┤
│ 廿 │六 角 扳  手│ 一        組 │  同       右                     │
├──┼──────┼───────┼─────────────────┤
│廿一│ 白      膠 │ 二        罐 │  同       右                     │
└──┴──────┴───────┴─────────────────┘
附錄本判決論罪法條：
刑法第二百十六條
行使第二百十條至第二百十五條之文書者，依偽造、變造文書或登載不實事項或使登
載不實事項之規定處斷。
刑法第二百二十條第一項
在紙上或物品上之文字、符號、圖畫、照像，依習慣或特約，足以為表示其用意之證
明者，關於本章及本章以外各罪，以文書論。
刑法第二百十條
偽造、變造私文書，足以生損害於公眾或他人者，處五年以下有期徒刑。


司法院資訊處製作；財團法人民間司法改革基金會備份。
